---
title: "Connect-MariaDB in R"
description: "RからMariaDBにConnectする方法"
date: "2020-07-25T23:55:29+09:00"
thumbnail: ""
categories:
  - "R"
  - "MariaDB"
tags:
  - "R"
  - "MariaDB"
---

# MariaDBのインストール

以下の参考サイトを元に、MariaDBのインストールと初期設定を行う

- [MariaDB10.1のインストール方法](https://qiita.com/hana_shin/items/4d7e9f07e206e989834b)
- [homebrew から MariaDB をインストールする方法](https://qiita.com/kozmats/items/ac32f1ac1d676a09e3b2)

自分はMac Userなので、homebrewを使ってインストール
```
$ brew update

$ brew search mariadb

$ brew install mariadb
```

これで、mariadbがインストールできた。



# 初期設定の方法

```
$ sudo mysql_secure_installation
```
で設定を行う。

詳細は[MariaDB10.1のインストール方法](https://qiita.com/hana_shin/items/4d7e9f07e206e989834b#7-%E7%8A%B6%E6%85%8B%E3%81%AE%E7%A2%BA%E8%AA%8D%E6%96%B9%E6%B3%95status)を参考にしてください。

次に、RからMariaDBに接続するために、
[ここ](https://mariadb.com/kb/en/r-statistical-programming-using-mariadb-as-the-background-database/#data-transfer-between-r-and-mariadb)で紹介されている[odbcのドライバー](https://downloads.mariadb.com/Connectors/odbc/connector-odbc-3.1.9/)をインストールを行う。

以下のコマンドを打って、MariaDBを起動させる。
```
➜  / brew services start mariadb
==> Successfully started mariadb (label: homebrew.mxcl.mariadb)
➜  / sudo mysql -u root
Welcome to the MariaDB monitor.  Commands end with ; or \g.
Your MariaDB connection id is 8
Server version: 10.4.13-MariaDB Homebrew

Copyright (c) 2000, 2018, Oracle, MariaDB Corporation Ab and others.

Type 'help;' or '\h' for help. Type '\c' to clear the current input statement.

MariaDB [(none)]>
```

もし
```
ERROR 2002 (HY000): Can't connect to local MySQL server through socket '/tmp/mysql.sock' (2)
```
このようなエラーがでたら、MariaDBが立ち上がっていないことを示すので、brew updateなどを行うと解消する可能性がある。


# いよいよRでMariaDBに接続

必要なライブラリを読み込む
```{r}
# library
library(tidyverse)
library(RMariaDB)
library(DBI)
```

MariaDBはデフォルトで、`test`っていうDBがあるのでそれに接続してみる。
hostはlocalhostなので、引数で指定する。

```{r}
con <- DBI::dbConnect(
  drv = RMariaDB::MariaDB(),
  "test",
  host = "localhost", 
  port = 3306
)
```


```{r}
# データの読み込み
data(iris)
# dbのテーブルリスト
DBI::dbListTables(con)
# dbにirisテーブルを書き込み
DBI::dbWriteTable(con, "iris", iris)
# 書き込みが完了している。
DBI::dbListTables(con)

# Queryでデータを取ってくる。
DBI::dbGetQuery(con, "select * from iris order by 'Sepal.Length' limit 3")

# テーブルの削除
DBI::dbRemoveTable(con, "iris")

# テーブルがなくなっていることが確認できる
DBI::dbListTables(con)

# きちんと、connectをきる
DBI::dbDisconnect(con)
```

以上が軽くではあるが、MariaDBにRで接続する方法を紹介した。


# Information

```{r, echo=FALSE}
date()

sessionInfo()
```

